【裁判字號】    99,上易,1212
【裁判日期】    990928
【裁判案由】    竊盜
【裁判全文】
臺灣高等法院臺中分院刑事判決        99年度上易字第1212號
上  訴  人
即  被  告  甲○○
上列上訴人因竊盜案件，不服臺灣臺中地方法院99年度易字第42
5號中華民國99年7月30日第一審判決（起訴案號：臺灣臺中地方
法院檢察署98年度偵字第20867 號），提起上訴，本院判決如下
：
    主  文
上訴駁回。
    理  由
一、按刑事訴訟法第350條、第361條、第362條、第367條規定，
    不服地方法院之第一審判決而上訴者，須提出上訴書狀，並
    應敘述具體理由，為上訴必備之程式；其所提出之書狀未敘
    述上訴理由，或僅曾以言詞陳述上訴理由者，均應於上訴期
    間屆滿後20日內補提理由書於第一審法院。第一審法院經形
    式審查，認逾期未補提上訴理由者，應定期間先命補正；逾
    期未補正者，為上訴不合法律上之程式，應以裁定駁回。倘
    已提出上訴理由，但所提非屬具體理由者，則由第二審法院
    以上訴不合法律上之程式，判決駁回。而所謂具體理由，必
    係依據卷內既有訴訟資料或提出新事證，指摘或表明第一審
    判決有何採證認事、用法或量刑等足以影響判決本旨之不當
    或違法，而構成應予撤銷之具體事由，始克當之（例如：依
    憑證據法則具體指出所採證據何以不具證據能力，或依憑卷
    證資料，明確指出所為證據證明力之判斷如何違背經驗、論
    理法則）；倘僅泛言原判決認定事實錯誤、違背法令、量刑
    失之過重或輕縱，而未依上揭意旨指出具體事由，或形式上
    雖已指出具體事由，然該事由縱使屬實，亦不足以認為原判
    決有何不當或違法者（例如：對不具有調查必要性之證據，
    法院未依聲請調查亦未說明理由，或援用證據不當，但除去
    該證據仍應為同一事實之認定），皆難謂係具體理由，俾與
    第二審上訴制度旨在請求第二審法院撤銷、變更第一審不當
    或違法之判決，以實現個案救濟之立法目的相契合，並節制
    濫行上訴（最高法院97年度臺上字第892 號判決意旨參照）
    。又理由是否具體，則屬第二審法院審查之範圍，不在命補
    正之列，亦即上訴書狀已記載理由，並有具體之敘述時，其
    上訴既屬合法，第二審法院固應就其理由之是否可取，為實
    體之審理及判斷；如認其上訴書狀雖記載理由，但並未具體
    敘述時，則無須再命補正，可逕認其上訴不合法，以判決駁
    回之（最高法院97年度臺上字第6485號、99年度臺上字第35
    01號判決意旨參照）。
二、本案上訴人即被告甲○○（下稱被告）不服原審判決提起上
    訴，其上訴狀所載理由，係以：依據監視器之照片顯示，被
    告雖有碰觸被害人汽車副駕駛座車門之動作，然被告身體任
    何一處均未侵入被害人之汽車內，此由監視器並未拍攝到被
    告侵入汽車內行竊之動作，足證被告未竊取被害人車內之錢
    財，原審認定被告成立竊盜罪，判處被告罪行，與事實不符
    ，請鈞院撤銷原判決云云。
三、經查：原判決業已針對案發當時現場監視錄影畫面翻拍照片
    ，詳為分析說明98年6 月29日凌晨5時35分24秒至同日凌晨5
    時39分50秒，本案教唆犯鄭志男與被告甲○○先後到達證人
    即被害人乙○○停放之自小客車旁，被告並利用證人在車內
    熟睡之際，打開副駕駛座車門，有現場翻拍照片多張在卷足
    憑（見原判決第3頁，及偵查卷第9至26頁、警卷第23頁），
    核與證人乙○○於原審行交互詰問時所證：當時只有鄭志男
    與被告在停放之自小客車旁觀望，並未有其他人靠近該車等
    語相符；且被告於原審審理中已坦承：「案發當時我有打開
    副駕駛座看，看到包包是空空的，裡面沒有錢」等語（見原
    審卷第72頁反面）；再參酌被告於警詢時所供：「（為何綽
    號阿南男子《即鄭志男》會跟你說精誠路上有1 部自小客有
    人在睡覺，其用意為何？）因為該綽號阿南男子知道我以前
    有做過竊盜案件，所以在他無意間發現便打電話給我，當我
    前往精誠路與精誠10街口統一便利超商前方與他會面後，他
    告知我前方自小客有人熟睡，希望我前去竊取車內物品。」
    等語（見警卷第4 頁）。雖現場監視錄影帶因距離及角度關
    係，未拍攝到被告進入車內之畫面，然亦不足作為有利於被
    告之認定。而適用刑法第320條第1項、第47條第1 項、第41
    條第1項前段，刑法施行法第1條之1第1項、第2 項前段等規
    定，並審酌被告甲○○前有多次竊盜前科，素行不佳，所為
    造成告訴人10萬4000元之金錢損失，實值非難，暨被告犯罪
    後否認犯行，未具悔意，且未賠償告訴人任何損失等一切情
    狀，量處有期徒刑6月，諭知如易科罰金，以新台幣1000元
    折算1日。核其採證認事、用法及量刑，並未違反經驗法則
    、論理法則或證據法則，亦無其他違誤或不當。
四、綜上所述，本院依形式上觀察認原審判決認事用法並無違法
    或不當之處，量刑亦屬妥適，被告上訴理由並未依據卷內既
    有訴訟資料或提出新事證，指摘或表明第一審判決有何採證
    認事、用法或量刑等足以影響判決本旨之不當或違法，而構
    成應予撤銷之具體事由，自非屬得上訴第二審之具體理由。
    依上揭法律規定及判決意旨，被告提起之第二審上訴不合法
    律上程式，爰不經言詞辯論，判決駁回上訴。
據上論斷，應依刑事訴訟法第367條前段、第372條，判決如主文
。
中    華    民    國    99    年    9     月    28    日
            刑事第三庭  審判長法  官  王  增  瑜
                              法  官  廖  柏  基
                              法  官  唐  光  義
以上正本證明與原本無異。
不得上訴。
                              書記官  曾  煜  智
中    華    民    國    99    年    9     月    28    日

司法院資訊處製作；財團法人民間司法改革基金會備份。
